臺灣嘉義地方法院刑事判決
109年度交易字第411號
檢  察  官  臺灣嘉義地方檢察署檢察官
被      告  黃石吟


上列被告因公共危險案件，經檢察官提起公訴（109年度偵字第2
907號），本院判決如下：
    主  文
黃石吟血液中酒精濃度達百分之零點零伍以上而駕駛動力交通工
具，累犯，處有期徒刑陸月，如易科罰金，以新臺幣壹仟元折算
壹日。
    事  實
一、黃石吟於民國109年2月19日中午12時許，在其位於嘉義縣○○
    鄉○○村○○○00號之3住家內，飲用瓶裝臺灣金牌啤酒約半打以
    上，迄至下午3時飲畢，待至同日下午6時許，仍有血液中酒
    精濃度達百分之0.05以上之情形，竟基於不得駕駛動力交通
    工具而駕駛之犯意，駕駛車牌號碼000-0000號自用小客車上
    路，於同日下午6時44分許，行經嘉義縣東石鄉台82線快速
    道路西往東6.9公里處，因不勝酒力、意識模糊，不慎撞及
    分隔島，導致車身嚴重毀損而停於路中間，適有同向後方由
    莊銘凱所駕駛車牌號碼000-0000號自用小客車見狀閃避不及
    ，不慎撞擊林石吟駕駛自用小客車撞擊後脫落於路面上之引
    擎蓋，黃石吟及莊銘凱均因此而受傷（涉及過失傷害部分未
    據告訴）。經警據報後到現場處理而將其送醫，並委由嘉義
    長庚紀念醫院測得其血液中酒精濃度值為229.5mg/dl即百分
    之0.2295（計算式：229.5÷1000），換算成呼氣酒精濃度值
    為每公升1.1475毫克（計算式：229.5÷200，小數點二位數
    後四捨五入），始查悉上情。
二、案經嘉義縣警察局朴子分局報告臺灣嘉義地方檢察署檢察官
    偵查起訴。
    理  由
一、證據能力部分：
    被告以外之人於審判外之言詞或書面陳述，除法律有規定者
    外，不得作為證據，刑事訴訟法第159條第1項固定有明文。
    惟被告以外之人於審判外之陳述，雖不符同法第159條之1至
    第159 條之4 之規定，而經當事人於審判程序同意作為證據
    ，法院審酌該言詞陳述或書面陳述作成時之情況，認為適當
    者，亦得為證據；又當事人、代理人或辯護人於法院調查證
    據時，知有第159 條第1 項不得為證據之情形，而未於言詞
    辯論終結前聲明異議者，視為有前項之同意，同法第159 條
    之5 第1 項、第2 項亦有明文規定。本判決下列認定事實所
    引用之所有供述證據，均經依法踐行調查證據程序，檢察官
    、被告對本判決所引用被告以外之人於審判外之言詞或書面
    陳述均同意有證據能力（見本院卷第41頁），且迄於本院言
    詞辯論終結前均未表示異議，而該等證據之取得並無違法情
    形，且與本件待證事實具有關連性，核無證明力明顯過低之
    事由，本院審酌各該證據作成時之情況，並無不當之情形，
    認以之作為證據應屬適當，爰依刑事訴訟法第159 條之5 規
    定，認有證據能力。其餘資以認定本案犯罪事實之非供述證
    據（詳後述），亦查無違反法定程序取得之情形，依刑事訴
    訟法第158 條之4 反面解釋，應具證據能力。
二、上揭事實，業據被告黃石吟於警詢、偵查及本院審理時均坦
    承不諱，且有嘉義縣警察局朴子分局港墘派出所道路交通事
    故當事人酒精測定紀錄表暨長庚紀念醫院檢驗醫學科檢驗報
    告單、嘉義縣○○○○○○○道路○○○○○○○○○○道路○○○○○○○○道路○○○
    ○○○○○○○○○○○○○號查詢汽車車籍、證號查詢汽車駕駛人各1份
    在卷可佐。足認被告之任意性自白與事實相符，應堪採信。
    綜上，本件事證明確，被告犯行洵堪認定，應依法論科。
三、核被告所為，係犯刑法第185條之3第1項第1款之血液中酒精
    濃度達百分之0.05以上而駕駛動力交通工具罪。其前因竊取
    電能案件，經本院以107年度易字第363號判決判處有期徒刑
    6月、3月，應執行有期徒刑8月確定，於107年8月28日易科
    罰金執行完畢，此有臺灣高等法院被告前案紀錄表附卷足參
    ，其受徒刑之執行完畢後5年內，故意再犯本件有期徒刑以
    上之罪，為累犯，參以大法官會議釋字第775號解釋意旨，
    茲考量被告前已因竊盜案件經法院判處徒刑確定並執行完畢
    ，再犯本案，顯見被告自我克制能力及對於刑罰之反應力均
    薄弱，具有主觀惡性，且予以加重刑度，並無致生被告所受
    之刑罰超過其所應負擔罪責之情形，即無罪刑不相當原則，
    故認本案應依刑法第47條第1項之規定，加重其刑。
四、爰以行為人之責任為基礎，審酌被告明知超量飲酒後會導致
    對週遭事務之辨識及反應能力較平常狀況薄弱，竟仍不知謹
    慎，於超量飲酒後猶駕駛自用小客車上路並自撞分隔島，進
    而影響他人駕駛車輛上路之交通安全而具體肇事，造成自己
    及他人均有受傷，顯然嚴重無視自己及他人生命財產安全，
    實應嚴懲，另考量被告並無同罪質之前科紀錄，坦承犯行，
    態度尚可，兼衡其自述教育程度為國中畢業，退休前以務農
    及投資謀生，無業，已婚，經濟來源由4名成年子女負擔等
    家庭生活經濟狀況，本件酒精濃度值甚高，已超出法定值4
    至5倍、駕駛車輛種類為自用小客車及檢察官建請判處有期
    徒刑6 月以上之量刑意見稍嫌過重等一切情狀，量處如主文
    所示之刑，並諭知易科罰金之折算標準，以示懲儆。
據上論斷，應依刑事訴訟法第299 條第1 項前段，刑法第185 條
之3 第1 項第1 款、第47條第1 項、第41條第1項前段，刑法施
行法第1 條之1 第1項，判決如主文。
本案經檢察官王輝興提起公訴、檢察官廖俊豪到庭執行職務。
中　　華　　民　　國　　110 　年　　1 　　月　　29　　日
                  刑事第二庭  法　官　黃美綾
以上正本證明與原本無異。
如不服本判決應於收受判決後20日內向本院提出上訴書狀，並應
敘述具體理由；其未敘述上訴理由者，應於上訴期間屆滿後20日
內向本院補提理由書（均須按他造當事人之人數附繕本）「切勿
逕送上級法院」。　　　　　　　　
中　　華　　民　　國　　110 　年　　1 　　月　　29　　日
                              書記官  吳佩芬
附錄本案論罪科刑法條：
中華民國刑法第185條之3
駕駛動力交通工具而有下列情形之一者，處2 年以下有期徒刑，
得併科20萬元以下罰金：
一、吐氣所含酒精濃度達每公升零點二五毫克或血液中酒精濃度
    達百分之零點零五以上。
二、有前款以外之其他情事足認服用酒類或其他相類之物，致不
    能安全駕駛。
三、服用毒品、麻醉藥品或其他相類之物，致不能安全駕駛。
因而致人於死者，處3 年以上10年以下有期徒刑；致重傷者，處
1 年以上7 年以下有期徒刑。